【裁判字號】    89,訴,644
【裁判日期】    890929
【裁判案由】    清償借款
【裁判全文】
臺灣屏東地方法院民事判決  八十九年度訴字第六四四號
    原      告  中國農民銀行股份有限公司
    法定代理人  戊○○
    訴訟代理人  甲○○
    被      告  丙○○○○○○.
                        住屏東.
    被      告  丁○○  住同右.
    兼  右二人
    訴訟代理人  乙○○  住屏東.
右當事人間請求清償借款事件，本院判決如左：
    主      文
被告應連帶給付原告新台幣肆佰玖拾柒萬元，及其中新台幣參佰玖拾柒萬元自民國八
十八年十二月十九日起至清償日止，按週年利率百分之九．八六計算之利息，暨自民
國八十九年一月十九日起至清償日止，逾期在六個月以內部分按各該利率百分之十，
逾期超過六個月部分按各該利率百分之二十計算之違約金；其中新台幣壹佰萬元自民
國八十九年一月十九日起至清償日止按週年利率百分之九．八六計算之利息，暨自民
國八十九年二月十九日起至清償日止，逾期在六個月以內部分按各該利率百分之十，
逾期超過六個月部分按各該利率百分之二十計算之違約金。
訴訟費用由被告連帶負擔。
本判決於原告以新台幣壹佰陸拾陸萬元供擔保後，得假執行。
    事      實
甲、原告方面：
一、聲明：求為判決除假執行擔保金額外，如主文所示。
二、陳述：
    緣被告乙○○以被告張益彰及丁○○為連帶保証人，於民國八十八年七月二十八
    日向原告借款新台幣（下同）五百萬元，約定於九十年五月十九日清償，利息按
    週年利率百分之九．八六計算，如逾期未清償，除按放款利率付息外，逾期在六
    個月以內部分按上開利率百分之十，逾期超過六個月部分按上開利率百分之二十
    計付違約金。該借款嗣分肆佰萬元及一百萬元分別計算本息，詎被告對於肆佰萬
    元部分，僅繳息至八十八年十二月十八日；壹佰萬元部分僅繳息至八十九年一月
    十八日，合計尚積欠四百九十七萬元，依兩造放款借據約定事項第六條第一項約
    定，不依約清償本金或利息者，視為債務全部到期。為此，依消費借貸及連帶保
    証之法律關係訴請被告給付上揭積欠之金額及其利息、違約金。
三、證據：提出借據、借款契約書各一件及繳款明細二件為證。
乙、被告方面：
一、聲明：同意原告之請求。
二、陳述：確實有借該筆款項，對請求之金額不爭執。
    理      由
一、本件原告主張被告乙○○以被告張益彰及丁○○為連帶保証人原告借款五百萬元
    ，約定於九十年五月十九日清償，利息按週年利率百分之九．八六計算，如逾期
    未清償，除按放款利率付息外，逾期在六個月以內部分按上開利率百分之十，逾
    期超過六個月部分按上開利率百分之二十計付違約金。該借款嗣分四百萬元及一
    百萬元分別計算本息，詎被告對於四百萬元部分，僅繳息至八十八年十二月十八
    日；一百萬元部分僅繳息至八十九年一月十八日，合計尚積欠四百九十七萬元等
    實，業據其提出與所述相符之借據及繳款明細為證，復為被告所自認，堪信為實
    在。
二、從而，原告依消費借貸及連帶保證之法律關係，訴請被告應連帶給付原告四百九
    十七萬元，及其中三百九十七萬元自八十八年十二月十九日起至清償日止，按週
    年利率百分之九．八六計算之利息，暨自八十九年一月十九日起至清償日止，逾
    期在六個月以內部分按各該利率百分之十，逾期超過六個月部分按各該利率百分
    之二十計算之違約金；其中一百萬元自八十九年一月十九日起至清償日止按週年
    利率百分之九．八六計算之利息，暨自八十九年二月十九日起至清償日止，逾期
    在六個月以內部分按各該利率百分之十，逾期超過六個月部分按各該利率百分之
    二十計算之違約金，於法自屬有據，應予准許。
三、原告陳明願供擔保，請求宣告假執行，核亦無不合，爰酌定相當擔保金額，予以
    准許。
據上論結，本件原告之訴為有理由，依民事訴訟法第八十五條第二項、第三百九十條
第二項，判決如主文。
中      華      民      國    八十九    年      九      月    二十九    日
                                    臺灣屏東地方法院民事第二庭
~B法      官  黃義成
右為正本係照原本作成。
如不服本判決，應於送達後廿日內，向本院提出上訴狀。
~B法院書記官  徐建功
中      華      民      國    八十九    年      九      月    二十九    日


司法院資訊處製作；財團法人民間司法改革基金會備份。
